【裁判字號】    99,交聲,1397
【裁判日期】    991029
【裁判案由】    違反道路交通管理處罰條例聲明異議
【裁判全文】
臺灣臺北地方法院交通事件裁定        99年度交聲字第1397號
原處分機關  交通部公路總局臺北區監理所
異  議  人
即受處分人  乙○○
上列受處分人因違反道路交通管理處罰條例案件，對於交通部公
路總局臺北區監理所民國99年7 月12日所為之處分（原處分案號
：北監自裁字第裁40-P00000000號）聲明異議，本院裁定如下：
    主  文
異議駁回。
    理  由
一、原處分意旨略以：異議人即受處分人乙○○於民國99年5 月
    18日17時5 分許駕駛車號CN-1057 號自用一般小客貨車，行
    經花蓮市○○路與福建街口有燈光號誌管制之交岔路口時紅
    燈左轉（福町路東向西），為花蓮縣警察局花蓮分局（下稱
    原舉發機關）員警甲○○舉發闖紅燈，因而依違反道路交通
    管理處罰條例第53條第1 項規定裁處罰鍰新臺幣（下同）2,
    700 元，並依同條例第63條第1 項記違規點數3 點等語。
二、異議理由略以：異議人駕車經過該處時並未闖紅燈，但左轉
    福建街後被躲在角落的員警衝出攔下，異議人當場表示自己
    是福町路綠燈時左轉，員警仍堅持開單，且罰單記載「福町
    路東向西」亦非正確，異議人係福町路左轉福建街往南，為
    此聲明不服，請求撤銷原處分等語。
三、按汽車駕駛人，行經有燈光號誌管制之交岔路口闖紅燈者，
    處新臺幣1,800 元以上5,400 元以下罰鍰，並記違規點數3
    點，道路交通管理處條例第53條第1 項、第63條第1 項第3
    款分別定有明文。
四、經查，異議人於上開時間，駕駛上開車輛，行經花蓮縣花蓮
    市○○路與福建街有燈光號誌管制之交叉路口時，由福町路
    （東向西）闖越紅燈違規左轉至福建街（北往南）上，適為
    原舉發機關員警甲○○騎警用機車在福建街上自後目睹因而
    上前攔停舉發之事實，業據異議人坦承駕車經過該交叉路口
    左轉之情無誤，證人即舉發員警甲○○亦到庭具結證稱：當
    天我服下午4 至6 點的巡邏勤務，也包含取締交通違規，我
    騎到上開路口時，福建街是紅燈，但異議人駕車從福町路左
    轉福建街，當時只有異議人一輛車違規左轉，我騎車上前攔
    停，攔停點距離交叉路口約50公尺左右，「（問：你看到他
    左轉時，你人車已經在交岔路口內，還是距離該交岔路口多
    遠？）離福町路不到10公尺，約5 到10公尺左右」，我攔停
    後請異議人出示證件，並告知攔檢事由，但沒有多作解釋等
    語明確（見本院99年9 月27日訊問筆錄），並提出其庭前拍
    攝之現場照片兩張以佐其說，且其所述服巡邏勤務時段之部
    分，亦經本院向原舉發機關即證人服務之花蓮縣警察局花蓮
    分局函調當日勤務分配表影本存卷確認無誤（另經證人庭前
    查訪而當庭證稱該交叉路口未設置監視器，併此指明），再
    根據證人及異議人當庭陳述之現場紅綠燈轉換狀況（福町路
    是綠燈、福建街就是紅燈，反之亦然），異議人又坦認當時
    並無發現該交叉路口有紅綠燈異常之現象（同上院訊筆錄）
    ，則員警甲○○係騎警用機車直行福建街（北往南）接近交
    叉路口之際看到異議人駕車由福町路左轉福建街，當時福建
    街係綠燈，福町路即為紅燈，且甲○○騎車已近交叉路口、
    當時又只有異議人一台車左轉，客觀尚難認有距離過遠無法
    辨識或造成誤認之虞，雖異議人始終辯稱自己是綠燈左轉，
    且稱員警是躲在角落裡衝出來，而非自後騎車上前攔停云云
    ，惟異議人當庭所指員警衝出來之位置，其視線恐遭某紅色
    建築物擋住（見卷附筆錄及現場照片），非但無法看清楚上
    開交叉路口與福建街上之行車狀況，當異議人駕車左轉福建
    街時，員警根本無法看到該車行向，又如何突然衝出來表明
    異議人違規左轉，而與異議人左轉之事實正好相符？另參以
    甲○○除當庭結證明確外，更提出本案違規開單（17時5 分
    許）前之另一張舉發通知單附卷（16時50分許），該人違規
    之地點為花蓮市○○路，而三民路確實垂直鄰近福建街（見
    卷附現場地圖），自可佐證甲○○所言當日騎車在市區服巡
    邏勤務，並非定點攔查值勤之證詞為真，則相較之下，當以
    甲○○所述較為可信，其當日並非躲在異議人所稱之紅色建
    築後方突然衝出對異議人攔停製單舉發，而係騎車在後目擊
    異議人駕車違規紅燈左轉，從而，本案異議人駕車違規之情
    業已事證明確，自無另行依異議人所請傳喚當時坐在車上之
    其妻到庭作證之必要，至於異議人所質疑舉發通知單記載福
    町路（東向西）不符合當時其左轉福建街之行向，然該記載
    僅係甲○○載明異議人在福町路上之行向為東向西，並非以
    東向西表明其左轉後之福建街行向，更無礙於本案違規事實
    之特定與認定，異議人所指容有誤會之處，併此指明。
五、綜上所述，異議人確有於前開時、地駕車行經有燈光號誌管
    制之交叉路口闖越紅燈左轉之違規行為，雖異議人拒絕簽收
    罰單，但舉發員警依法載明在舉發通知單上，原處分機關亦
    對異議人為（自小客貨車）最低額之裁處，即依前開道路交
    通管理處罰條例第53條第1 項、第63條第1 項第3 款及違反
    道路交通管理事件統一裁罰基準表之規定，裁處異議人罰鍰
    2,700 元，並記違規點數3 點，經核於法並無任何違誤，本
    件異議人所為之異議，為無理由，應予駁回。
六、據上論斷，應依道路交通管理處罰條例第87條第2 項，道路
    交通案件處理辦法第19條，裁定如主文。
中    華    民    國    99    年    10    月    29    日
                  交通法庭    法  官  吳勇毅
上正本證明與原本無異。
如不服本裁定，應於裁定送達後5 日內向本院提出抗告狀。
                              書記官  游秀珠
中    華    民    國    99    年    11    月    1     日

司法院資訊處製作；財團法人民間司法改革基金會備份。
